【裁判字號】    94,交訴,61
【裁判日期】    950616
【裁判案由】    業務過失致死
【裁判全文】
臺灣臺中地方法院刑事判決              94年度交訴字第61號
公  訴  人  臺灣臺中地方法院檢察署檢察官
被      告  丙○○
                    樓
選任辯護人  李春生律師
被      告  戊○○
選任辯護人  胡修齋律師
            劉思顯律師
            許桂挺律師
上列被告等因業務過失致死案件，經檢察官提起公訴 (94年度偵
字第2732號)本院判決如下：
    主  文
戊○○從事業務之人，因業務上之過失致人於死，處有期徒刑柒
月。
丙○○無罪。
    犯罪事實
一、戊○○係立和光電企業有限公司（下稱立和公司）之實際負
    責人，為從事業務之人，該立和公司承攬台中縣大里市公所
    監視器線路工程，即位於大里市○○路○段電纜線架設及維
    修管理之工程，於施工中尚未完成驗收，戊○○原應注意所
    架設電纜線之維修管理，不得有電攬線掉落道路致影響行車
    用路人之安全，且依當時工作環境及客觀情況並無不能注意
    之情事，詎竟疏於管理及維護，致大里市○○路○段中來幹
    十二號電線桿前之台電無名桿附近所架設之電纜線掉落於車
    道上，而影響行車安全，適有林思宏於民國（下同）九十三
    年五月十四日上午上八時三十分許，騎乘牌照號碼ＧＰ７－
    ０３９號重機車沿元堤路二段由東往西方向行經上開路段，
    機車底端車身與腳架勾絆掉落於車道上之電纜線，致所騎乘
    之機車失控滑倒，先撞擊路邊水泥護緣再反彈滑向車道，適
    有由丙○○所駕駛牌照號碼３１１－ＱＳ號自大貨車同方向
    行駛於林思宏所騎乘之機車左側，因事出突然猝不及防備，
    林思宏所駕駛之機車撞擊路邊水泥護緣再反彈滑向車道之際
    ，撞擊牌照號碼３１１－ＱＳ號自大貨車並經該不貨車右後
    車輪輾過林思宏頭部，致林思宏頭骨碎裂導致外傷性休克，
    經送大里市仁愛醫院急救於同日八時五十六分不治死亡，經
    警循線查獲。
二、案經臺灣臺中地方法院檢察署檢察官據報相驗自動檢舉後再
    由林思宏之父母甲○○及丁○○告訴，檢察官一併偵查起訴
    。
    理  由
甲、有罪部分即被告戊○○部分：
一、訊據被告戊○○固不否認係立和公司之實際負責人及肇事現
    場電攬線掉落道路，另被害人林思宏確係本件車禍肇事死亡
    之事實，惟矢口否認有過失致人於死之犯行，辯稱：被害人
    林思宏機車行進間先倒地與路面產生刮痕及路緣撞痕，方因
    衝力衝至電攬線斷落處，車禍並非勾絆電攬線所致，電攬線
    並無與機車產生纏繞，又垂直掉落電攬線為前方電桿遮蔽視
    線，死者沒有見到電攬線，故亦非死者為閃避電攬線而發生
    車禍，如貨車與機車保持安全間隔，亦不致因閃避不及而發
    生碾壓，被害人死亡與電攬線勾絆兩者沒有因果關係云云。
    經查：（一）上揭事實已據告訴人甲○○及丁○○分別於警
    訊及偵審中指訴甚詳，並據證人即處理車禍現場之員警乙○○、己○○到庭證述屬實，並有道路交通事故調查報告表、
    肇事現場圖及現場照片50張附卷可稽。另本件車禍被害人林
    思宏因此受傷死亡，亦經檢察官督同檢驗員相驗屬實，製有
    相驗筆錄、相驗屍體證明書、驗斷書在卷可憑。（二）本件
    車禍肇事地點大里市○○路○段中來幹十二號電線桿前之台
    電無名桿附近，依道路交通事故現場圖顯示，被害人林思宏
    所駕駛之機車肇事後，依前開現場圖所繪之跡證依序有機車
    刮痕一、二公尺、路邊撞痕、市公所監視器電線掉落處、第
    一處血跡三十公分、眼鏡掉落處、安全帽掉落處、第二處頭
    部血漿長一百公分、寬三十公分、刮地痕０、六公尺、機車
    倒地處，肇事路段為雙向車道，車道路寬各三、九公尺，現
    場未遺留有剎車痕跡；參以證人乙○○到庭證稱：「（在檢
    察官偵查中，你有作證過？）答：是的。到達現場時，有壹
    條電纜線掛在機車旁邊，還有打結，機車倒在旁邊，我拍照
    以後就把電纜線拿掉，然後就分析事情的發生經過，大貨車
    停在更前面。」、「（你在檢察官偵查中有說到機車腳架是
    豎起來的？）答：是的，因為電纜線勾到機車底下，腳架被
    電纜線一拉就豎起來，括地痕是腳架造成的。」、「（機車
    與電纜線勾住有無拍照？）答：有拍照，機車跟電纜線還是
    掛在一起，但已經鬆開了，沒有纏繞在一起。」、「（證人
    所說電纜線勾住腳架，但機車的方向是去向，機車如果勾到
    電纜線腳架應該是收起來而不是豎起來？）答：因為機車不
    是直接倒下，機車過去的時候是直接先勾到電纜線再去擦撞
    到旁邊的水泥護欄，才反彈回來的，機車已經轉向，所以腳
    架才會豎起來。」、「（摩托車的括地痕並不是在電纜線掉
    下的地方？）答：電纜線應該在電線桿的位置，電纜線是被
    整個拉下來，被機車拉了一段，因為電纜線是同軸電纜線，
    那鋼線還掛在上面，同軸電纜線已經被拉扯一段。電纜線應
    該是在台電無名桿往去向拉扯。」、「（機車已經倒地，從
    路沿撞擊點到機車倒地處為何沒有刮痕？）答：應該只是擦
    痕，是機車側面的塑膠板跟地面的擦痕，因為擦痕不容易看
    得出來，不明顯，所以刮痕起點的地方機車就應該倒地了，
    到機車要停止的時候才有鐵器的東西與地面刮痕，中間這段
    就看不出來。」等語；另證人己○○到庭證稱：「（機車倒
    地後，你到現場時，腳架是否為豎起來？答：是的，就如照
    片所示，是豎起來。」、「（你有無看到台電無名桿到市公
    所電纜線掉落點之間，上面的電纜鋼線有無被拉扯的痕跡？
    ）答：確定是拉扯的，是整個勾在車身下面。」、「（你到
    現場後，機車哪裡有跟電纜線勾住？）答：電纜線就是拉扯
    到機車的位置，我看到是機車左側車身壓住電纜線。」等語
    各情以觀；凡此，在在足以證明本件車禍肇事之電攬線其掉
    落處係在現場圖所示「台電無名桿」處附近，適被害人林思
    宏駕駛機車行經該處，其機車底端車身與腳架勾絆掉落於車
    道上之電纜線，致所騎乘之機車失控滑倒，先撞擊路邊水泥
    護緣再反彈滑向車道，機車與駕駛之被害人倒地滑行中撞擊
    適時行經該處由被告丙○○所駕駛牌照號碼３１１－ＱＳ號
    自大貨車，被害人林思宏遭猝不及防之大貨車車輪碾過（機
    車與大貨車擦撞部分詳後述），機車則因物理慣性勾絆掉落
    於車道上之電纜線，停止於現場圖所示之「中來幹十二號」
    處附近，可以認定。是被告所辯被害人林思宏機車行進間先
    倒地與路面產生刮痕及路緣撞痕，方因衝力衝至電攬線斷落
    處，車禍並非勾絆電攬線所致，電攬線並無與機車產生纏繞
    ，又垂直掉落電攬線為前方電桿遮蔽視線，死者沒有見到電
    攬線，故亦非死者為閃避電攬線而發生車禍，而係被告丙○○未保持安全間隔肇事云云，核與本件車禍肇事實不符，要
    屬卸責之詞，殊不足取。（三）本件被害人林思宏肇事時頭
    部帶有安全帽，此有現場照片及扣案安全帽可稽。上開安全
    帽經本院勘驗結果：「１、安全帽左側有明顯與地上左摩擦
    之無數道水平狀刮痕。２、安全帽左側中段凹陷，凹陷處仍
    有明顯之刮痕，且刮痕為其他水平狀刮痕之連續線。３、安
    全帽後側破裂約十七公分（當庭以布尺丈量）。４、安全帽
    右側前端、後端均無刮痕。５、安全帽內側保利龍凹陷點以
    手觸摸有明顯之尖觸感。６、安全帽塑膠殼內側凹陷處呈三
    放射狀，有明顯白色痕跡。７、螺帽直徑約四公分，厚度約
    二點五公分。８、凹陷處與螺帽比對結果，無法明確判斷凹
    陷處係為螺帽所造成，該凹陷處如何形成無法判斷。９、安
    全帽上遺留有黃色、藍色油漆擦痕各一處，並經移送機關採
    取檢體痕跡。」等情，此有勘驗筆錄在卷足憑。足見被害人
    林思宏駕駛機車勾絆掉落電攬線人車失控滑行時，仍頭帶安
    全帽，因而安全帽左側有明顯與地上摩擦之無數道水平狀刮
    痕，且安全帽左側中段凹陷，凹陷處仍有明顯之刮痕，足見
    被害人倒地時先是頭帶安全帽滑行，再撞擊不明物體或為不
    明物體所擠壓，亦可認定。則證人乙○○於檢察官偵查中另
    證稱：伊在死者安全帽上看到一個凹陷，剛好符合該貨車的
    螺帽，因認死者安全帽有與大貨車右前輪之螺帽撞擊云云，
    尚難認為實在。又被害人林思宏所戴之安全帽上遺留有黃色
    及藍色油漆擦痕，經送內政部警政署刑事警察局鑑驗結果，
    均與被告丙○○所駕駛之牌照號碼３１１－ＱＳ號自大貨車
    右側車體下方護鐵之黃色及藍色車漆檢體相似，此有內政部
    警政署刑事警察局九十三年九月二十九日刑鑑字第０９３０
    １３１５６２號鑑驗通知書在卷足憑；參以卷附檢察官驗斷
    書所載及照片顯示：「１、左眼眶部碎裂骨折、左眼塌陷、
    左眼出血。２、左耳道出血及少許腦組織流出。３、兩側顳
    部及後枕部碎裂骨折。４、左側顴骨骨折。５、下顎骨骨折
    、下頷部橫向撕裂傷。６、左面頰部輪胎印瘀血痕、、、、
    」等情，足以認定本件被害人林思宏於頭帶安全帽之狀態下
    ，其頭部仍受有上開嚴重之創傷，在在足以證明被害人林思
    宏駕駛機車失控滑倒，先撞擊路邊水泥護緣再反彈滑向車道
    之際，確有與林朝裕所駕駛之大貨車擦撞並遭大貨車之後車
    輪所碾壓，始造成此頭部之嚴重之創傷，否則，如僅係失控
    滑倒，應不致造成如此嚴重之創傷，可以認定。雖內政部警
    政署刑事警察局九十四年一月十日刑鑑字第０９３０１８４
    １００號鑑定書，略以：送驗編號相片中之傷痕，均未發現
    足可供研判為輪胎印痕之規則性印痕云云，惟此與檢察官偵
    查中由法醫師當場實体相驗結果不符，要與事實不符，殊無
    可取。（四）承前所述，本件被害人林思宏駕駛機車行經肇
    事現場「台電無名桿」處附近，為掉落之電纜線勾絆產生纏
    繞，致所騎乘之機車失控滑倒，先撞擊路邊水泥護緣再反彈
    滑向車道，機車與駕駛之被害人倒地滑行中撞擊適時行經該
    處由被告丙○○所駕駛牌照號碼３１１－ＱＳ號自大貨車，
    被害人林思宏遭大貨車車輪碾過，造成如此嚴重之創傷經送
    醫不治死亡，已如前述。且查電纜線掉落地面經機車輪胎行
    駛中接觸碾壓，極易產生滾動，並因滾動而產生勾絆現象，
    並使機車不穩而造成失控滑倒。本件被告係立和公司之實際
    負責人，此為被告所供述明確，而被告對上開電纜線負有維
    修管理之注意義務，不得有電攬線掉落道路致影響行車用路
    人之安全，且依當時工作環境及客觀情況並無不能注意之情
    事，詎竟疏於管理及維護，致大里市○○路○段中來幹十二
    號電線桿前之台電無名桿附近所架設之電纜線掉落於車道上
    ，而影響行車安全，適有林思宏駕駛機車行經肇事地點為掉
    落之電纜線勾絆機車失控滑倒，其自有過失。況本件經送臺
    灣省臺中縣區車輛行車事故鑑定委員會鑑定結果，其鑑定意
    見略以：「電纜線掉落地面妨礙機車正常行駛與本案肇事應
    有因果關係，依照片顯示與現場處理警員之證詞，該電纜線
    斷落應有一段時日，該電纜線之相關人員對尚未驗收之電纜
    應欠缺巡查維修管理」等語，此上開鑑定委員會鑑定意見書
    在卷足憑。又本件被害人林思宏確因本件車禍肇事死亡，則
    被告謝錫麟對於電纜線管理上過失，核與被害人之死亡間顯
    有相當因果關係，被告所辯被害人死亡與電攬線勾絆兩者沒
    有因果關係，其不負過失責任云云，要屬卸責之詞，不足採
    信。
    綜上所述，被告過失致人於死之犯行，堪以認定。
二、核被告戊○○係立和公司之實際負責人，為從事業務之人，
    執行業務中，因過失致人於死，係犯刑法第二百七十六條第
    二項之業務過失致死罪。爰審酌被告素行良好並無前科，此
    有臺灣臺中地方法院檢察署刑案資料查註紀錄表及臺灣高等
    法院被告全國前案紀錄表各一份在卷足憑，因其疏未注意施
    工中電纜線之維護造成行車用路人死亡，過失情節非輕，且
    於偵審中未能坦承犯行，推諉其責任，迄未與被害人家屬達
    成和解，賠償其損害犯後態度不佳等一切情狀，量處如主文
    所示之刑，以示懲儆。
乙、無罪部分即被告丙○○部分：
一、公訴意旨略以：被告丙○○係營業大貨車司機，為從事駕駛
    業務之人。緣立和公司於大里市○○路○段電纜線架設施工
    中疏於注意所架設電纜線之維修管理，致大里市○○路○段
    中來幹12號電線桿附近所架設之電纜線掉落於車道上，適有
    林思宏於民國九十三年五月十四日上午上八時三十分許，騎
    乘牌照號碼ＧＰ７－０３９號重機車沿元堤路二段由東往西
    方向行經上開路段，機車底端之腳架勾絆掉落於車道上之電
    纜線，致所騎乘之機車失控人車倒地，丙○○於同時、地駕
    牌照號碼３１１－ＱＳ號自大貨車同方向行駛於林思宏所騎
    乘之機車後方，其原應注意汽車行駛時，應注意車前狀況及
    兩車併行之間隔，並隨時採取必要之安全措施；超越前車時
    應於車前左側保持半公尺以上之間隔超過。且按當時有日間
    自然光線，路面乾燥、無缺陷、無障礙物，視距良好，又無
    不能注意之情事，竟疏於注意，因閃避不及而右後車輪輾過
    已遭電纜線勾絆倒於路上之林思宏頭部，致林思宏頭骨碎裂
    導致外傷性休克，經送大里市仁愛醫院急救不治死亡，因認
    被告丙○○涉有刑法第二百七十六條第二項之業務過失致人
    於死罪嫌云云。
二、按犯罪事實應依證據認定之，無證據不得認定其犯罪事實，
    又不能證明被告犯罪者，應為無罪判決之諭知，刑事訴訟法
    第一百五十四條第二項、第三百零一條第一項各定有明文。
    又認定犯罪事實所憑之證據，其為訴訟上之證明，須於通常
    一般之人均不致有所懷疑，而得確信其為真實之程度者，始
    得據為有罪之認定，倘其證明尚未達到此一程度，而有合理
    之懷疑存在時，致使法院無從形成有罪之確信，根據「罪證
    有疑，利於被告」之證據法則，即不得遽為不利被告之認定
    ，最高法院七十六年台上字第四九八六號著有判例可資參照
    。次按刑法上之過失者，係指行為人按其情節應注意，並能
    注意而不注意，或行為人對於構成要件事實，雖預見其發生
    而確信其不發生者而言，刑法第十四條定有明文，是刑法上
    過失行為之成立，應以行為人對該過失行為所生之構成要件
    結果、因果歷程有客觀之預見可能性及主觀預見可能性，且
    行為人基於此預見之可能性，而有違反客觀上之注意義務而
    致構成要件事實發生者，始足當之。又按汽車駕駛人可信賴
    其他參與交通之對方亦能遵守交通規則，同時為必要之注意
    ，謹慎採取適當之行動，而對於不可預知之他方參予交通者
    之違規行為，並無預防之義務，最高法院七十四年臺上字第
    四二一九號著有判例可資參照。
三、本件公訴人認被告丙○○涉有過失致死罪行，無非係以證人
    乙○○證稱：伊在死者安全帽上看到一個凹陷，剛好符合該
    貨車的螺帽，輪胎上（３１１－ＱＳ號自大貨車右後輪）以
    白色粉筆畫的是新的摩擦痕跡等語；被害人林思宏所戴之安
    全帽上遺留有黃色及藍色油漆擦痕，經送內政部警政署刑事
    警察局鑑驗結果，均與被告丙○○所駕駛之牌照號碼３１１
    －ＱＳ號自大貨車右側車體下方護鐵之黃色及藍色車漆檢體
    相似；另本件經送台灣省台中縣區車輛行車事故鑑定委員會
    鑑定結果，亦認為被告丙○○駕駛自大貨車，未保持安全間
    距，致擦撞重機車駕駛人，有肇事責任，因認被告丙○○有
    違反道路交通安全規則第九十四條第三項、第一百零一條第
    款五款之規定，為其論据。訊據被告丙○○固不否認於上揭
    車禍肇事時間駕駛大貨車行經肇事地點之事實，惟堅決否認
    有業務過失致人於死之犯行，辯稱：伊所駕駛大貨車並未超
    越被害人之機車，也未發現前方有被害人肇事狀況，否則會
    有剎車並留下剎車痕，因而被害人駕駛機車應在其後方行駛
    ，又輪胎經過檢察官檢查過並無血跡，被害人所帶安全帽凹
    陷處與大貨車右前輪之螺帽未經比對，證人乙○○所述與事
    實不符，又大貨車輪胎印痕及死者臉部傷痕照片經送刑事警
    察局鑑定結果，並未發現足可供研判為輪胎印痕之規則性印
    痕，固本件大貨車並未與被害人所駕駛之機車擦撞及碾壓過
    死者；縱依檢察官所起訴之事實，並無任何證據顯示被告所
    駕駛之大貨車於超車時有未保持半公尺以上之安全間隔，且
    本件機車係在現場圖「台電無名桿」處勾到路旁電纜線再撞
    到路緣，而後反彈再往前衝向現場圖第一處血跡處與大貨車
    碰撞，依現場圖所示機車與大貨車應有保持安全間隔一公尺
    以上，而被告所駕駛之大貨車已緊靠雙黃線行駛，機車如此
    衝撞大貨車對大貨車駕駛而言，實無法閃避，大貨車駕駛並
    無過失等語。
四、經查：（一）本院依據前開道路交通事故調查報告表、肇事
    現圖、現場照片、相驗筆錄、相驗屍体證明書、驗斷書、證
    人即處理本件車禍員警乙○○、己○○二人之證詞、扣案安
    全帽勘驗筆錄及內政部警政署刑事警察局九十三年九月二十
    九日刑鑑字第０９３０１３１５６２號鑑驗通知書等情，因
    而認定本件車禍之肇事事實，係以：被害人林思宏駕駛機車
    行經肇事現場「台電無名桿」處附近，為掉落之電纜線勾絆
    產生纏繞，致所騎乘之機車失控滑倒，先撞擊路邊水泥護緣
    再反彈滑向車道，機車與駕駛之被害人倒地滑行中撞擊適時
    行經該處由被告丙○○所駕駛牌照號碼３１１－ＱＳ號自大
    貨車，被害人林思宏遭大貨車車輪碾過，造成如此嚴重之創
    傷經送醫不治死亡，已如前述。並就証人乙○○於檢察官偵
    查中另証稱：伊在死者安全帽上看到一個凹陷，剛好符合該
    貨車的螺帽，因認死者安全帽有與大貨車右前輪之螺帽撞擊
    云云，核與事實不符，尚難認為實在；又內政部警政署刑事
    警察局九十四年一月十日刑鑑字第０９３０１８４１００號
    鑑定書，略以：送驗編號相片中之傷痕，均未發現足可供研
    判為輪胎印痕之規則性印痕云云，惟此與檢察官偵查中由法
    醫師當場實体相驗結果不符，亦無可取等情，已於前述有罪
    部分之理由詳加論述，茲不加贅述。故被告否認被害人林思
    宏所駕駛之機車有擦撞其駕駛之大貨車並為大貨車碾壓過之
    事實，亦與前開認定肇事事實不符，核先敘明。（二）被告
    於九十三年五月十四日肇事當日於警訊時供稱：「我駕駛上
    述車行駛在該機車之前方同向行駛，聽到有車子滑倒聲音，
    並以後照鏡看後方見有一團風沙滾起就直覺有車禍，我就打
    右方方向燈向右停駛，並下車查看是否有肇事人或有無他人
    停車幫忙、、、該機車壓住一條電纜線所以手機報案請求救
    護車」等語，且被告自警訊及偵審中均堅決否認有超越被害
    人所駕駛機車行駛之情事，此外，依卷附跡證並無認何証据
    足以證明被告駕駛上開大貨車行經肇事地點有超車之動作。
    參以卷附肇事現場圖所示，肇事現場圖並無大貨車剎車痕跡
    等情以觀，如被告係超越行駛在其前方之被害人機車，果因
    超車不當而擦撞被害人之機車，其自然反應被告應有剎車的
    動作才是，則本件公訴人以被告超車時未注意車前狀況並保
    持安全間隔，即屬無據。（三）依前開本院認定本件車禍之
    肇事事實，係被害人林思宏駕駛機車行經肇事現場「台電無
    名桿」處附近，為掉落之電纜線勾絆產生纏繞，致所騎乘之
    機車失控滑倒，先撞擊路邊水泥護緣再反彈滑向車道，機車
    與駕駛之被害人倒地滑行中撞擊適時行經該處由被告丙○○
    所駕駛牌照號碼３１１－ＱＳ號自大貨車，被害人林思宏遭
    大貨車車輪碾過不治死亡。應審究者，即被告就本件車禍有
    無肇事因素？依肇事現場圖所示，被告所駕駛之大貨車與被
    害人所駕駛之機車係同向行駛，肇事時被告並無超越機車行
    駛之情事，已如前述，是本件大貨車與機車在肇事時兩車行
    駛之狀態，充其量儘可認定兩車係處於併行狀態。再依前開
    現場圖所繪之跡證依序有機車刮痕一、二公尺、路邊撞痕、
    市公所監視器電線掉落處、第一處血跡三十公分、眼鏡掉落
    處、安全帽掉落處、第二處頭部血漿長一百公分、寬三十公
    分、刮地痕０、六公尺、機車倒地處，肇事路段為雙向車道
    ，車道路寬各三、九公尺等情，可以認定本件大貨車與機車
    之擦撞處應在現場圖所示之「路緣撞痕」與「第一處血跡三
    十公分」之間，而「第一處血跡三十公分」距雙黃線為二、
    二公尺，而大貨車寬度約二公尺等情，可以認定大貨車係緊
    靠雙黃線行駛；又現場圖所示「台電無名桿」與「機車刮痕
    一、二公尺」，應係電纜線掉落為機車勾絆失控滑倒處，而
    「機車刮痕一、二公尺」處距道路雙黃線有三、０公尺及三
    、一公尺，大貨車既係緊靠雙黃線行駛，則二車併行之間隔
    應有一公尺，可以認定，則被告亦無未注意兩車併行之間隔
    。縱認本件被告駕駛大貨車行經肇事地點有注意兩車併行之
    間隔，惟被害人林思宏係因掉落之電纜線勾絆產生纏繞，致
    所騎乘之機車失控滑倒，先撞擊路邊水泥護緣再反彈滑向車
    道，機車與駕駛之被害人倒地滑行中撞擊適時行經該處由被
    告所駕駛大貨車，此事出突然狀況，猝不及防備，非被告所
    能注意，且被告依規定在遵循車道行駛，依「信賴原則」之
    法則，對本件被害人所駕駛之機車因掉落電纜線所勾絆失控
    滑倒以致肇事，並無預防之義務，大貨車駕駛人應無肇事因
    素，被告所辯伊並無過失，可以採信。（四）至本件經送臺
    灣省臺中縣區車輛行車事故鑑定委員會鑑定結果，略以：被
    告丙○○駕駛自大貨車，未保持安全間距，致擦撞重機車駕
    駛人，有肇事責任云云。惟該鑑定書非但未就被告未保持安
    全間距，闡述具体事證，且未審酌被害人林思宏駕駛機車係
    因掉落之電纜線勾絆產生纏繞，致所騎乘之機車失控滑倒，
    先撞擊路邊水泥護緣再反彈滑向車道，撞擊大貨車之肇事事
    實，此部分鑑定意見故為本院所不採。另本件車禍嗣經本院
    分送臺灣省車輛行車事故覆議鑑定委員會及國立交通大學鑑
    定，惟以「肇事實情不明」，或以欠缺「肇事車輛間比對與
    車損採證資料」為由，未便鑑定，此有各該鑑定機關函在卷
    可按，附予敘明。
五、綜前所述，被告辯稱其並無過失，可以採信，已如前述。本
    件復難認被告有未注意車前狀況並隨時採取必要安全措施之
    過失，揆諸前揭證據法則，即不得遽為不利被告之認定，自
    應為被告無罪之諭知。
丙、據上論斷，應依刑事訴訟法第二百九十九條第一項前段、第
    三百零一條第一項前段，刑法第二百七十六條第二項，罰金
    罰鍰提高標準條例第一條前段，判決如主文。
本案經檢察官蔡雯娟到庭執行職務。
中    華    民    國    95    年    6     月    16    日
                    臺灣臺中地方法院交通法庭
                              審判長法  官  許金樹
                                    法  官  郭德進
                                    法  官  張清洲
上正本證明與原本無異。
如不服本判決，應於送達後十日內向本院提出上訴狀（須附繕本
），上訴於臺灣高等法院臺中分院。
中    華    民    國    95    年    6     月    19    日
                                    書記官  王崑煜
附錄本案論罪科刑法條
中華民國刑法第二百七十六條
因過失致人於死者，處二年以下有期徒刑、拘役或二千元以下罰
金。
從事業務之人，因業務上之過失犯前項之罪者，處五年以下有期
徒刑或拘役，得併科三千元以下罰金。


司法院資訊處製作；財團法人民間司法改革基金會備份。
